# 求助陈版，房地产开发企业预缴的土地增值税是否计入税金及附加

提问人：13757187143 时间：2019-01-12 19:39:10
房地产开发企业预缴的土地增值税是否计入税金及附加？
找到 2 种观点：
1.计入税金及附加，原因是预缴时纳税义务已经发生。
《中华人民共和国土地增值税暂行条例》第十条纳税人应当自转让房地产合同签订之日起七日内向房地产所在地主管税务机关办理纳税申报，并在税务机关核定的期限内缴纳土地增值税。
2. 不计入税金及附加，原因是不符合配比原则及权责发生制原则。
由于销售商品房按照不含税收入乘一个固定的比例预缴土地增值税，即便整期未增值，当期仍需预缴土地增税，将可能出现预缴与实际清算时相差甚远的情况。

回答人：chenyiwei
一般采用你说的第二种观点，与以前营业税时期与尚未确认收入的预收款项对应的营业税的处理类似。